臺灣高雄地方法院刑事判決　　　　　　　　　　　　九十一年度易字第一七二四號
　　公　訴　人　臺灣高雄地方法院檢察署檢察官
　　被　　　告　甲○○
右列被告因違反保護令案件，經檢察官提起公訴（九十一年度偵字第八二二八號），
本院判決如左：
    主  文
甲○○無罪。
    理  由
一、公訴意旨略以：被告甲○○係告訴人龔紋綺之父，二人間具有家庭暴力防治法第
    三條第三款所定之家庭成員關係。被告甲○○前因對其妻龔曾素英及女龔紋綺有
    暴力行為，於九十一年三月二十一日，經臺灣高雄地方法院依家庭暴力法第十三
    條規定，以九十一年度家護字第一四八號民事通常保護令裁定，令其不得對該二
    人實施身體或精神上不法侵害之行為，不得直接或間接對該二人為騷擾行為。詎
    於九十一年三月二十七日零時二十分許，在高雄市○○區○○街四十八巷十號住
    處，因龔紋綺遭其兄（姓名不詳）毆打，表明欲驗傷提告訴，為甲○○知悉，即
    出手打其耳光及頭部，違反法院所為前述裁定等語，因認被告涉有違反保護令罪
    嫌。
二、公訴人認被告涉有前揭犯行，無非以上開事實業據告訴人龔紋綺指述綦詳，且有
    九十一年度家護字第一四八號民事通常保護令裁定乙份附卷可佐，及被告於警訊
    中供稱確有出手打告訴人一耳光等語為其論據。訊之被告對於前揭事實堅決否認
    ，辯稱：伊沒有打告訴人，只是出手從中將告訴人及他哥哥隔開。不知道告訴人
    有申請保護令，在九十一年三月卅日才收到保護令等語。
三、按犯罪事實應依證據認定之，無證據不得推定其犯罪事實。被告之自白，不得作
    為有罪判決之唯一證據，仍應調查其他必要之證據，以察其是否與事實相符。又
    不能證明被告犯罪者，應諭知無罪之判決，刑事訴訟法第一百五十四條、第一百
    五十六條第二項及第三百零一條第一項分別定有明文。又認定不利於被告之事實
    ，須依積極證據，苟積極證據不足為不利於被告事實之認定時，即應為有利於被
    告之認定，更不必有何有利之證據，最高法院亦著有三十年上字第八一六號判例
    可資參照。
四、經查：(一)告訴人龔紋綺於本院審理時受詢問是否受被告毆打時，固以點頭表示，
    然再經本院詢問如何受毆打之情時，其稱當時不是記得很清楚，應該不是輕輕劃
  過，當時與哥哥吵架，被告要將兩人分開時，有碰到臉，而驗傷單所載傷勢係受
    哥哥毆打所致等語（見本院九十一年九月二十五日審判筆錄），是告訴人之指訴
    已難謂綦詳。(二)另依公訴意旨所示，被告係先受其兄毆打而後與被告發生本案，
    在時點及驗傷證明上，實難以告訴人於九十一年三月二十七日應診之診斷證明書
    所載傷勢係受被告毆打所致。(三)再者，被告於警訊時固陳稱出手打告訴人一個耳
    光，然亦辯稱只是輕輕劃過告訴人的臉而已，根本沒有打的意思等語（見警訊卷
    第二至三頁），是被告是否自白犯罪，並非無疑。(四)綜合以上，公訴人所提之積
    極證據尚不足為不利於被告事實之認定，此外，又查無其他積極，足認被告確有
    公訴人所指之犯行，不能證明被告犯罪，依法應諭知無罪之判決。
據上論斷，應依刑事訴訟法第三百零一條第一項，判決如主文。
中      華      民      國    九十一    年      十      月     十八     日
                                  臺灣高雄地方法院刑事第一庭
                                      法  官       楊智守
右正本證明與原本無異。
如不服本判決，應於判決送達後十日內，向本院提出上訴狀。
                   書記官       王美玲
中    華    民    國    九十一    年      十      月       十八       日
